Profil

Ich bin ein ZCPE (Zend Certified PHP Engineer) und arbeite mit PHP seit 2009, meine Leidenschaften sind opensource, Standards, Tests und gut geschriebene Codes. Ich suche immer die beste Praxis, neue Technologien und Methoden, um meinen Arbeitsfluss zu verbessern und meinem Kunden mehr als das für das Projekt erwartete zu liefern.

Kompetenzen

Sprachen, Werkzeuge und Technologien Zertifizierungen ■ PHP Wordpress Zend Certified Grunt Javascript MVC/MVVM ■ jQuery PHP Engineer **PHPUnit** ■ Git Zend Doctrine SVN Angular ■ Vagrant HTML/CSS/Less Symfony Windows Silex Apache ■ Linux ■ TwitterBootstrap MySQL Laravel OSX Java

Berufserfahrung

FlixBus GmbH Software-Ingenieur Heutzutage

Änderung des Lebens von ungefähr einer Milliarde Reisender, die an Wochenenden Beziehungen schaffen, Verwandte besuchen und die Welt entdecken.

NeoGrid Senior PHP-Entwickler 2015 - 2017

- Ich habe eine Web-App mit Material Design und AngularJS für front-end und Silex für back-end entwickelt, die das ganze Absatzverfahren der Lösung WebEDI automatisiert hat;
- Ich habe Verbesserungen umgesetzt, Fehlerbehebungen und Integrationen zwischen den vorhandenen Lösungen unter Anwendung von APIs REST durchgeführt;
- Ich habe Vargant addiert und konfiguriert, damit das Team ihn benutzen konnte, damit wir mit produktionsidentischen Umgebungen arbeiten;
- Evangelist bewährter Programmierungspraktiken nach existierenden PSRs und Umsetzung von Einheitstests in den Projekten;
- Referenz im Team für in PHP und AngularJS geschriebene Projekte.

Humantech PHP-Entwickler 2015 - 2015

- Ich habe das Team (fünf Personen) als Junior Manager im Gebiet der Entwicklung bei Abwesenheit des Zuständigen geleitet;
- Ich habe Einheitstests in den kritischen Teilen des Projekts umgesetzt, was deutlich die Anzahl Fehler verringert und die Qualität der Projekte erhöht hat;
- Wir haben eine Lernebene geschaffen, die die Gamifizierungskonzepte anwendet.

A2C PHP-Entwickler 2013 - 2014

- Wir haben ein CMS für die Marke 3M mit Gamifizierungskonzepten und Schwerpunkt auf SEO erstellt, was eine die Portalzugänge in wenigen Monaten verdreifacht hat;
- Wir haben ein System für die Überwachung des Rufes der Kandidaten für Präsident der Republik in den sozialen Medien geschaffen, was mehr Sichtbarkeit in den Medien der Agentur brachte;
- Referenz im Team für Projekte mit Symfony 2;
- Verantwortlicher für das Management der Dienste von Amazon Web Services EC2, RDS und S3.

Bildung

UNISOCIESC

Bachelor in Informationssystemen

2011 - 2014

- Bester Student des Kurses;
- Diplomarbeit wird bis heute von Fachleuten, die für den Titel ZCPE studieren, angewandt, das Projekt ist open source und ist in GitHub verfügbar, Hosting des Projekts wird von "DigitalOcean" gesponsort.

Kurse

English Live

Auf dem Weg der Beherrschung

Heutzutage

■ Ich werde von einem Privatlehrer über viele Themen unterrichtet, um flüssig bei Gesprächen über alles zu sein.